臺灣花蓮地方法院刑事裁定
111年度聲字第135號
聲  請  人  臺灣花蓮地方檢察署檢察官
受  刑  人  游建良



上列聲請人因受刑人數罪併罰有二裁判以上，聲請定其應執行之
刑（111年度執聲字第89號），本院裁定如下：
    主  文
游建良所犯如附表一、二、三、五、六所示各罪所處之刑，應執
行有期徒刑壹年壹月；又所犯如附表四、七所示各罪所處之刑，
應執行拘役伍拾伍日，如易科罰金，以新臺幣壹仟元折算壹日。
    理  由
一、聲請意旨略以：受刑人游建良因犯竊盜案件，先後經判決確
    定如附表所示，應依刑法第53條、第51條第5款、第6款，定
    其應執行之刑，爰依刑事訴訟法第477條第1項聲請裁定等語
    。
二、按裁判確定前犯數罪者，併合處罰之。但有下列情形之一者
    ，不在此限：一、得易科罰金之罪與不得易科罰金之罪。二
    、得易科罰金之罪與不得易服社會勞動之罪。三、得易服社
    會勞動之罪與不得易科罰金之罪。四、得易服社會勞動之罪
    與不得易服社會勞動之罪。前項但書情形，受刑人請求檢察
    官聲請定應執行刑者，依第51條規定定之；數罪併罰，分別
    宣告其罪之刑，若宣告多數有期徒刑者，於各刑中之最長期
    以上，各刑合併之刑期以下，定其刑期，但不得逾30年，若
    宣告多數拘役者，比照前款定其刑期。但不得逾120日，刑
    法第50條、第51條第5款、第6款定有明文。又數罪併罰，有
    二裁判以上者，依第51條之規定，定其應執行之刑，同法第
    53條亦有明定。次按數罪併罰之案件，於審判中，現雖有科
    刑辯論之機制，惟尚未判決被告有罪，亦未宣告其刑度前，
    關於定應執行刑之事項，欲要求檢察官、被告或其辯護人為
    充分辯論，盡攻防之能事，事實上有其困難。行為人所犯數
    罪，或因犯罪時間之先後或因偵查、審判程序進行速度之不
    同，或部分犯罪經上訴而於不同審級確定，致有二裁判以上
    ，分別確定，合於數罪併罰之要件，依刑法第53條、第54條
    應依同法第51條第5款至第7款之規定，定其應執行之刑者，
    刑事訴訟法第477條第1項規定由檢察官聲請該法院裁定之（
    有刑法第50條第1項但書之情形，執行中應由受刑人請求檢
    察官為聲請）。依上開規定雖僅檢察官得向法院聲請（刑事
    訴訟法第477條第2項另規定，受刑人或其法定代理人、配偶
    ，亦得請求前項檢察官聲請之），惟定應執行刑，不僅攸關
    國家刑罰權之行使，於受刑人之權益亦有重大影響，除顯無
    必要或有急迫情形外，法院於裁定前，允宜予受刑人以言詞
    、書面或其他適當方式陳述意見之機會，程序保障更加周全
    （最高法院110年度台抗大字第489號裁定意旨參照）。
三、經查：
  ㈠查受刑人因竊盜案件，先後經本院判處如附表所示之刑，均
    經分別確定在案，且附表編號2、3部分另經定應執行刑確定
    等情，有各該判決書、臺灣高等法院被告前案紀錄表在卷足
    參。受刑人附表編號1、2、3、5、6部分，固分別有得易科
    罰金之罪及不得易科罰金之罪，原屬刑法第50條第1項但書
    所示不得併合處罰之情形，然此部分經受刑人請求，並於本
    院陳明同意定刑，並有臺灣花蓮地方檢察署刑事執行意見狀
    附卷暨所附受刑人定應執行刑案件一覽表在卷可佐。以故，
    聲請人依刑事訴訟法第477條第1項規定，以本院為犯罪事實
    最後判決之法院，聲請就如附表所示各罪所處之刑定應執行
    之刑，其聲請經核尚無不合，應予准許。
  ㈡爰審酌被告如附表所示各罪，均係竊盜犯罪，其犯罪型態、
    犯罪手段、罪質、法益類型，均大致雷同，又查，被告所涉
    各罪，雖均向不同被害人為之，然俱非不可替代性、不可回
    復性之法益內容，另觀之其所犯各罪，犯罪時間相距雖有一
    定時間，然衡以受刑人各次犯罪之情狀，其各罪所顯示之人
    格面並無明顯差異；參以受刑人先前在監執行狀況，其先前
    因前案入監之表現，並無不佳等節，有法務部矯正署花蓮監
    獄個案輔導紀錄、受刑人成績記分總表；另考量受刑人各次
    犯罪行為之不法與罪責程度及刑罰加重之邊際效用遞減情形
    ，參酌附表編號2、3部分先前執行刑之所形成之裁量界限拘
    束，暨受刑人於本院訊問時表示：我沒有什麼要求，就合併
    起來就好了等語等受刑人定執行刑之意見，依比例原則、平
    等原則、罪刑相當原則加以權衡，分別就所涉有期徒刑、拘
    役部分分別定其應執行刑如主文所示，並就拘役部分諭知易
    科罰金之折算標準。　
四、依刑事訴訟法第477條第1項，裁定如主文。
中　　華　　民　　國　　111 　年　　4 　　月　　26　　日
　　　　　　　　　刑事第三庭    法　官　林育賢
上列正本證明與原本無異。
如對本裁定不服，應於送達後5日內，向本院提出抗告狀（應抄
附繕本）。因疫情而遲誤不變期間，得向法院聲請回復原狀。
中　　華　　民　　國　　111 　年　　4 　　月　　26　　日
                                書記官  鄭慧婷

附表：
編號 罪名 宣告刑 犯罪時間 偵查機關 年度案號 最後事實審及確定判決    備註      法院 案號 判決日期 確定日期  1 刑法第321條第1項第3款之竊盜罪 有期徒刑7月 109年4月12日 臺灣花蓮地方檢察署109年度偵字第2890號、偵字第4682號、第5353號、110年度偵字第574號 臺灣花蓮地方法院 110年度易字第171號 110年10月6日 110年12月10日 編號2至3部分，前經本院110年度易字第171號定應執行有期徒刑6月確定。  2 刑法第321條第2項、第1項第3款之竊盜罪 有期徒刑4月 109年6月15日       3 刑法第321條第2項、第1項第22款之竊盜罪 有期徒刑4月 110年1月12日       4 普通竊盜罪 拘役25日 109年9月19日       5 刑法第321條第1項第2款、第3款之竊盜罪 有期徒刑10月 109年11月21日 臺灣花蓮地方檢察署110年度偵字第2538號、偵字第2665號、第3256號 臺灣花蓮地方法院 110年度易字第243號 110年12月30日 111年2月7日  6 刑法第321條第2項、第1項第3款之竊盜罪 有期徒刑5月 110年3月24日       7 普通竊盜罪 拘役40日 109年9月19日